【裁判字號】    89,台上,939
【裁判日期】    890224
【裁判案由】    過失致人於死
【裁判全文】
最高法院刑事判決                                八十九年度台上字第九三九號
    上  訴  人  甲○○
右上訴人因過失致人於死案件，不服台灣高等法院中華民國八十八年十月二十二日第
二審更審判決（八十八年度交上更(二)字第九號，起訴案號：台灣桃園地方法院檢察署
八十三年度偵字第一九六號），提起上訴，本院判決如左：
    主  文
上訴駁回。
    理  由
按刑事訴訟法第三百七十七條規定：上訴於第三審法院，非以判決違背法令為理由，
不得為之。是提起第三審上訴，應以原判決違背法令為理由，係屬法定要件，且必須
依據卷內資料為具體之指摘，並足據以辨認原判決已具備違背法令之形式，始屬相當
。本件原判決論處上訴人甲○○因過失致人於死罪刑，係以目擊證人李文彬及肇事時
乘坐於被害人鄭玉津乘騎機車後座之劉書林於警訊時之證言、承辦警員郭文雄於第一
審調查時之陳述及公訴人督同檢驗員相驗被害人鄭玉津屍體後，製作之相驗屍體證明
書、勘驗筆錄、驗斷書，暨卷附之道路交通事故調查報告表、經警比對被害人乘騎之
機車及上訴人駕駛之自用小客車，其擦撞部位高度相符之照片、經警採取上開機車及
自用小客車擦撞處所擦附之漆片，送請內政部警政署比對結果，認二者類同之鑑驗通
知書等，為所憑之證據。並明其綜合判斷各項證據之調查結果，認定上訴人有本件
犯行及證人李文彬嗣後另為與初供不符之證言非可採取之心證理由。對於上訴人辯稱
：伊駕車經過肇事地點時，車禍已經發生，被害人非伊所撞，且伊車輛之擦撞痕跡係
舊痕，證人李文彬之證言前後不一，顯與事實不符等語，認係卸責之詞；又以上訴人
所舉證人簡振傑、莊麗美、張有鴻、翁榮富等人附和上訴人之陳述，要屬護之語，
均非可採。亦已依據卷內資料，詳予指駁及說明。經核原判決從形式上觀察，尚無認
定事實不憑證據或採證違背法則之情形存在。上訴意旨仍執陳詞否認犯罪，而為事實
上之爭辯，並就原判決已明白論斷之事項及事實審法院採證認事職權之行使，全憑己
見，任意爭執，難謂已符合首揭法定上訴第三審之要件。其上訴違背法律上之程序，
應予駁回。又本件雖係刑事訴訟法第三百七十六條第一款所列之案件，惟於修正刑事
訴訟法施行前．原得上訴於第三審法院，且已繫屬於法院，依刑事訴訟法施行法第五
條第一項規定，仍應依施行前之法定程序終結之，附此明。
據上論結，應依刑事訴訟法第三百九十五條前段，判決如主文。
中      華      民      國    八十九    年      二      月    二十四    日
                              最高法院刑事第四庭
                                  審判長法官  黃  劍  青
                                        法官  劉  敬  一
                                        法官  林  增  福
                                        法官  邵  燕  玲
                                        法官  池  啟  明
      右正本證明與原本無異
                                              書  記  官
中      華      民      國    八十九    年      三      月     三       日


司法院資訊處製作；財團法人民間司法改革基金會備份。
